Curriculum vitae

NGAGOUM YOSSA

Ingénieur des travaux informatique : Développeur d'application,

Enseignant, Infographiste, Community Manager.

Rue: Yaoundé, Mimboman Cameroun.

<u>Tél</u>: 693-550-293/691-662-158 /651-785-841

Email: businessblondel247@gmail.com

Age 31 ans, Marié, deux enfants



Résumé

Je suis ingénieur des travaux informatique de formation à l'institut africaine d'informatique (IAI-Cameroun) avec 7 ans d'expérience dans le secteur d'activité du développement des solutions Informatique et 4 ans dans le secteur d'activité de gestion des projets informatique pour entreprise.

EXPERIENCES				
Années	Entreprises	Missions & Postes	Contacts	
2020-2024	ETS ORELEXTECH	PDG/Développeur web / Formateur	www.orelextech.com	
			Facebook : orelextech	
2022 – 2023		Infographiste		
Yaoundé	Stark immo & Services	(Conception des affiches	693-756-671	
		publicitaires)		
2022 – 2023	KamerAutomobile	Développeur web	600 254 027	
Yaoundé	KamerAutomobile	(Réalisation du site web)	699-254-927	
2021 – 2023	Esco BTP & Geomine	Monteur vidéo	671-554-767	
Yaoundé	ESCO BIP & Geomine	(Réalisation des spots vidéo)	694-044-653	
2021 – 2022		Analyste Programmeur freelance		
Yaoundé	Cambuse	(Conception et réalisation de	651-785-841	
		l'application de gestion hotellière)		
2021 – 2022	Eugeni'a Cosmetics	Community Manager		
Yaoundé		(Gestion et administration des	699-536-265	
		réseaux sociaux)		
2020 – 2021		Développeur web	Dn: 25522	
Yaoundé	SCIEPS	(Réalisation d'une application de	<u>Bp</u> : 35522 695 431 218	
		gestion d'archivage)	095 451 216	
2019 – 2021		Management des projets pour le	683 88 39 41	
Yaoundé	SOS WOMEN	développement de la plateforme	243 54 40 15	
		Crowdfunding	243 34 40 13	
2019 – 2021	NTI (Nocea training	Stagiaire	<u>Bp</u> : 859	
Yaoundé	institute)	Analyste programmeur	679 595 021	
	ilistitute j		691 555 030	
2018 – 2020	Body by dado	Développeur web	674 858 655	
Yaoundé	body by dado		699 994 026	

2017 – 2018	AER (Agence	Stagiaire	<u>BP</u> : 30704
Yaoundé	d'électrification	Analyste programmeur	22 21 23 84
	rurale)		22 21 23 81
2017 à nos jours		Chef de département informatique	
Yaoundé	ISSTI	&Professeur en programmation	694022042
		logiciel	
2017 - 2020		Consultant Développeur web	
Yaoundé	ORELEXTECH	Freelance	ununu orolovtoch com
		(Backend)	www.orelextech.com

COMPETENCES

Développeur web ou d'application :

- Conception de logiciel & site web, design, écriture de spécifications techniques, tests, mise en place, maintenance ou encore analyse des performances
- o Analyse des besoins réels pour le projet ainsi que les solutions techniques adaptées.
- Assurance du support technique du site (Cahier des charges)
- o Gestion de la sécurité du site

Langage maitriser:

Langage Front-End: BOOTSTRAP5, HTML5/CSS3, JAVASCRIPT, REACTJS

Langage Back-End: NODEJS, LARAVEL.

Expert Développeur web en Javascript.

Monteur Vidéo (Spot publicitaire) :

- o Logiciel utilisé: Filmora 11,
- Captage et prise de son,
- o Création d'habillage et intégration des animations,
- Mixage des sources sonores,
- Réalisation des effets.

Community manager:

- o Autonomie et réactivité,
- Ecoute et curiosité,
- Stratège,
- o Bon communiquant et bon rédacteur,
- Notion de graphisme / Design,
- o Culture web et connaissance du secteur de l'entreprise,
- Connaissance et maitrise des différents réseaux sociaux,
- o Connaissance du SMO (Social Media Optimisation) et des principes règles du référencement,
- o Collaboration a la création de contenu engageant,
- o Animation et modération de la communauté,
- o J'Analyse et je rapporte les performances.

Infographiste:

- o Analyse des besoins du client,
- Traduire un concept ou un script en représentation visuelle,
- o Réalisation des éléments graphiques à l'aide du logiciel Photoshop CC,
- Conception et mise en page puis enrichissement des document (intégration texte, image, correction...) selon les règles typographiques et la charte graphique),
- o Grand sens créatif et artistique,
- Maitrise des logiciels d'image de synthèse, d'édition multimédia, de montage et de création photo et vidéo,
- o Connaissance du droit de la propriété intellectuelle,
- o Bonne faculté d'adaptation.

Enseignant:

- o Dispensation des cours pratique et théorique en développement web (Front-End)
- o Compétences numériques en Word, Excel, Powerpoint,
- o Décryptage et vérification de l'information,
- o Rendre les étudiants autonomes dans leurs pratiques d'études et de recherches.

FORMATIONS					
Années	Diplômes	Etablissements			
2012 – 2013 Yaoundé	Baccalauréat A mention (AB)	Lycée bilingue de Mimboman			
2013 – 2015 Yaoundé	DTS (Diplôme de technicien supérieur)	IAI-Cameroun			
2015 – 2016 Yaoundé	Diplôme d'ingénieur des travaux Informatique	IAI-Cameroun			
2016 – 2017 Master 1 ISN 2017- 2018 Master 2 ISN Yaoundé	Master 2 en ISN (Information system networking)	ICT-USA University www.ictuniversity.org Phone: 6 74 34 98 29			
2021 – 2023 Yaoundé	Spécialisation & renforcement des capacités en ligne	Udemy Formation www.udemy.com			